Inventaris van het archief van het Rijksbureau betreffende de Bestrijding van de Handel in Vrouwen en Kinderen en van de Handel in Ontuchtige Uitgaven, (1910) 1914-1940 (1962)
Nationaal Archief, Den Haag
Rijksbureau betreffende de Bestrijding van de Handel in Vrouwen en Kinderen en van de Handel in Ontuchtige Uitgaven
Rijksbureau Bestrijding Handel in Vrouwen
1910-1962
merendeel 1914-1940
J25556
2.50 meter; 22 inventarisnummers.
Normale geschreven, getypte en gedrukte documenten, geen bijzondere handschriften.
Nationaal Archief, Den Haag
Rijksbureau betreffende de Bestrijding van de Vrouwenhandel en van de Handel in Ontuchtige Uitgaven
Het archief van het Rijksbureau betreffende de bestrijding van de handel in vrouwen en kinderen en van de handel in ontuchtige uitgaven bevat dossiers betreffende pornografie en zedendelicten, van malafide huwelijksbureaus, van de handel in vrouwen. Voorts bevat het krantenknipsels en verschillende publicaties betreffende pornografie met exemplaren van andere ontuchtig geachte uitgaven. Tevens bevat het archief een rapport van het speciale comité van deskundigen van de Volkenbond inzake de handel in vrouwen en kinderen.
Archiefvorming
Geschiedenis van de archiefvormer
Het "Rijksbureau betreffende de bestrijding van den handel in vrouwen en kinderen en van den handel in ontuchtige uitgaven" is ingesteld bij K.B. van 1 mei 1914 (St.bl. 191), houdende aanwijzing van de autoriteit, bedoeld in art. 1 van de bij de wetten van 31 december 1906 (St.bl. 369) en 30 maart 1912 (St. bl. 132) goedgekeurde internationale regelingen. Het bureau was gevestigd te Amsterdam, directeur was de hoofdcommissaris van politie te Amsterdam, bijgestaan door een ambtenaar met de titel van commissaris van de rijkspolitie en één of meer klerken, onderscheidenlijk benoemd door de Koningin en door de Minister van Justitie.
Geschiedenis van het archiefbeheer
De verwerving van het archief
Overbrenging van een overheidsarchief
2.09
Aanwijzingen voor de gebruiker
Openbaarheidsbeperkingen
Volledig openbaar.
Materiële beperkingen
Een klein aantal stukken van dit archief zijn in een slechte materiële staat, wat tot gevolg heeft dat het niet aangevraagd kan worden.
Aanvraaginstructie
Openbare archiefstukken kunnen online worden aangevraagd en gereserveerd. U kunt dit ook via de terminals in de studiezaal van het Nationaal Archief doen. Om te kunnen reserveren dient u de volgende stappen te volgen:
U maakt een profiel aan op www.gahetna.nl, en logt vervolgens in
Via de archiefinventaris (alleen de beschrijvingen met rode nummers) selecteert u het gewenste archiefstuk door op de knop 'Reserveren' te klikken
In het volgende scherm geeft u aan op welke dag u het archiefstuk wilt inzien
Indien u zich bevindt in de studiezaal en een tafelnummer heeft ontvangen kunt u dit nummer vermelden. Als u geen tafelnummer heeft kunt u tafelnummer 777 laten staan
Vervolgens bevestigt u uw reservering door deze te versturen.
Verwant materiaal
Beschikbaarheid van kopieën
Beschrijving van de series en archiefbestanddelen
- Dossiers betreffende pornografie en zedendelicten, genummerd P1 t/m P139., Ca. 1925-1940; 1-9; 8 pakken
  De dossiers zijn op naam gesteld
  - P1 - P20, 1
  - P21 - P40, 2
  - P41 - P60, 3
  - P61 - P80, 4
  - P81 - P100, 5
  - P101 - P114, 6
  - P115 - P120, 7
  - P121 - P132, 8
  - P133 - P139, 9
    Bevat ook losse stukken en documentatie.
- Dossiers betreffende (malafide) huwelijksbureaus genummerd HB1 t/m HB9., Ca. 1931-1940; 10; 1 pak
  De dossiers zijn op naam gesteld.
- Dossiers betreffende handel in vrouwen, genummerd V1 t/m V20., Ca. 1910-1930; 11; 1 pak
  De dossiers zijn op naam gesteld. Niet chronologisch geordend, wel compleet.
- Dossiers betreffende bij het Rijksbureau aangebrachte zaken die niet tot strafvervolging hebben geleid., 1930-1937; 12-14; 3 pakken
  - 1930-1934, 12
  - 1935-1937, 13
  - 1938-1940, 14
- Krantenknipsels betreffende pornografie, 1920-19401; 15; 1 pak
- Stukken betreffende wetgeving en jurisprudentie art. 240., 16; 1 pak
- Diverse publicaties betreffende pornografie, 1920-1940; 17-18; 2 pakken
  - Deel 1, 17
  - Deel 2, 18
- Tijdschriften "De bibliotheekhouder", "Verstandig Ouderschap", "De Schakel", "Symbiose"., 1934-1962; 19-20; 2 pakken
  - 1934-1938, 19
  - 1960-1962, 20
- Stukken betreffende de viering van het 25-jarig bestaan van het Rijksbureau op 13 maart 1933., 1932-1933; 21; 1 omslag
- Rapport van het speciale comité van deskundigen van de Volkenbond inzake de kwestie van de behandeling van vrouwen en kinderen., 1927; 22; 2 delen
  In de Franse taal